【裁判字號】    98,訴,1857
【裁判日期】    990531
【裁判案由】    違反臺灣地區與大陸地區人民關係條例等
【裁判全文】
臺灣臺南地方法院刑事判決              98年度訴字第1857號
公  訴  人  臺灣臺南地方法院檢察署檢察官
被      告  丙○○
            己○○
上列被告等因違反臺灣地區與大陸地區人民關係條例等案件，經
檢察官提起公訴（98年度營偵字第288號），本院判決如下：
    主  文
丙○○、己○○共同違反不得使大陸地區人民非法進入臺灣地區
之規定，各處有期徒刑捌月，均減為有期徒刑肆月，如易科罰金
，均以銀元參佰元即新臺幣玖佰元折算壹日。
    事  實
一、丙○○、己○○明知大陸地區人民非經主管機關許可不得入
    境臺灣地區，竟因甲○○（另經檢察官不起訴處分）招攬而
    與其基於使大陸地區人民藉由假結婚方式非法進入臺灣地區
    及行使使公務員登載不實文書之犯意聯絡，推由丙○○、己○○擔任假結婚人頭，甲○○即於民國91年12月8日帶同丙○○、己○○2人自高雄小港機場搭乘GE361號班機至大陸地
    區，由亦有犯意聯絡之大陸地區仲介自稱為「王昭芸」安排
    ，與欲藉假結婚方式來臺而與丙○○、己○○有行使使公務
    員登載不實文書之犯意聯絡之大陸地區女子張玉欽、男子王
    命鳳（張玉欽、王命鳳另經檢察官偵查通緝中），均於91年
    12月23日於雙方均無結婚之真意下，在福建省福州市公證處
    辦理公證結婚並經財團法人海峽交流基金會認證。丙○○、
    己○○即於翌日（24日）先行搭機返台，並均於92年1月13
    日分別前往臺南縣鹽水鎮戶政事務所、臺南縣新營市戶政事
    務所，填具內容不實之結婚登記申請書，並檢附結婚公證書
    等相關資料，申請辦理結婚登記，致使該戶政事務所不知情
    之承辦公務員，將此不實婚姻事項，登載於職務上所掌管之
    戶籍登記簿公文書上，再據以列印核發記事欄註記「民國91
    年12月23日與大陸地區人民張玉欽結婚民國92年1月13日申
    登。
    」、「民國91年12月23日與大陸地區人民王命鳳結婚民國92
    年1月13日申登。
    」不實事項之戶籍謄本，均足以生損害於上開戶政事務所對
    戶籍管理之正確性。丙○○、己○○再分別於92年1月14日
    、92年1月13日利用不知情之代辦人洪崇發向前內政部警政
    署入出境管理局（現改為入出國及移民署，下稱前境管局）
    填具大陸地區人民進入臺灣地區旅行證申請書，並檢附上開
    戶籍謄本等資料，以配偶來臺探親為由，申請張玉欽、王命
    鳳來臺許可，而行使前開登載不實之戶籍謄本，經前境管局
    承辦人員實質審核結果，未能發覺渠等假結婚實情，乃誤發
    「中華民國臺灣地區旅行證」，並輾轉由張玉欽、王命鳳收
    受。張玉欽、王命鳳遂均於同年3月1日各持該形式上合法之
    旅行證，以探親理由，自高雄小港機場非法進入臺灣地區。
二、案經台南縣警察局新營分局報請臺灣臺南地方法院檢察署檢
    察官偵查起訴。
    理  由
壹、程序部分
    按被告以外之人於審判外之陳述，雖不符刑事訴訟法第159
    條之1至第159條之4之規定，而經當事人於審判程序同意作
    為證據，法院審酌該言詞陳述或書面陳述作成時之情況，認
    為適當者，亦得為證據；又當事人、代理人或辯護人於法院
    調查證據時，知有第159條之5第1項不得為證據之情形，而
    未於言詞辯論終結前聲明異議者，視為有前項之同意，為刑
    事訴訟法第159條之5第1項、第2項所明文。又當事人、代理
    人或辯護人於調查證據時，知有刑事訴訟法第159條第1項不
    得為證據之情形，卻表示「沒有意見」等意思，而未於言詞
    辯論終結前聲明異議者，應視為已有將該等傳聞證據採為證
    據之同意，業據最高法院93年度臺上字第3533號及94年度臺
    上字第2976號等判決闡釋明確。本件公訴人、被告2人對於
    本案之供述及非供述證據均未表示意見及爭執，且無事證顯
    示係公務員因違法蒐證所取得之供述證據，本院審酌該等供
    述證據作成時之情況，亦認為適於作為證據，依刑事訴訟法
    第159條之4第1款、第159條之5第1項等規定，應認為均有證
    據能力。
貳、實體部分
一、關於被告丙○○部分：
    訊據被告丙○○固坦承與大陸地區人民張玉欽結婚，復至戶
    政機關辦理結婚登記，及申請使張玉欽入境臺灣之事實，惟
    矢口否認上揭犯行，辯稱：伊與張玉欽是真的結婚，伊本來
    是跟甲○○去大陸玩，在大陸住在王昭芸家，王昭芸得知伊
    已離婚，就說要介紹小姑張玉欽給伊認識，雙方認識約16天
    就結婚。結婚後，張玉欽入境台灣與伊同住在臺南縣新營市
    ○○街41號之住處，伊的子女及朋友均知道此事云云。經查
    ：
  (一)被告丙○○與大陸人民張玉欽在福建省福州市辦理公證結婚
    後，被告丙○○返臺即於臺南縣鹽水鎮戶政事務所辦理結婚
    登記，復持上開結婚登記資料申請張玉欽來臺探親，使張玉
    欽於92年3月1日進入臺灣地區之事實，業據被告丙○○供承
    在卷，復有大陸地區人民資訊管理系統、入出國日期證明書
    、大陸地區人民進入臺灣地區旅行證申請書、大陸地區人民
    進入臺灣地區保證書、委託書、旅客入出境明細表、結婚登
    記申請書、財團法人海峽交流基金會證明書、（2002）榕公
    證內民字第13010號結婚證明書等件在卷可稽，被告丙○○
    此部分自白核與事證相符，堪予認定。
  (二)被告丙○○雖辯稱，其自行出資與友人甲○○前往大陸旅遊
    ，經人介紹認識大陸地區人民張玉欽，因而結婚，婚後張玉
    欽入境臺灣，亦與其共同住居於臺南縣新營市○○街41號租
    屋處云云。然查，被告丙○○初於警詢時供稱：「到大陸確
    是甲○○邀我及帶我去的，【證件也是他幫我辦的，機票錢
    也是他先墊的，但事後我都有還他】。」等語（見警卷第21
    頁）；惟於本院審理中改稱：「我去大陸的錢都是自己付的
    ，【我有跟國泰世華銀行貸款五萬元】。我因為沒有出過國
    ，所以第一次出國去大陸，因為我有保險，所以銀行可以用
    保險去借錢。」等語（見本院卷第94頁背面），被告丙○○
    就其前往大陸地區旅遊所需費用，係由甲○○先行墊付，或
    自行貸款支付乙節，被告丙○○前後陳述顯然不一。又質之
    被告丙○○其鄰居、親友有何人知悉其與張玉欽結婚，並共
    同住居於臺南縣新營市○○街41號等情，被告丙○○於本院
    準備程序時供稱：「他跟我共居的事實，我的朋友都知道，
    但是【我忘記我朋友的名字】了，【我住的地方也沒有什麼
    鄰居】。我信義街的住處是承租來的，我只知道房東姓氏，
    不知道名字。我的小孩過年、過節不一定會回信義街，因為
    他們都有家庭了。【我的小孩都知道我再婚，我女兒有看過
    張玉欽。】」等語（見本院卷第21頁），惟經本院依職權傳
    訊證人即被告丙○○之女丁○○則結證稱：「（問：你父親
    娶大陸太太，你是否知悉？）我不知道。（問：你有無聽乙○○說你父親結婚？）沒有。（問：你有無看過你父親的大
    陸太太？）沒有看過。我當時在外地工作，只有過年時會回
    去，但是並沒有看到我父親的大陸太太。」等語（見本院卷
    第86頁）後，被告丙○○則改稱：「（問：你說你女兒知道
    你娶大陸太太，是哪個女兒知道？）我老三乙○○知道，因
    為他與他先生吵架，有打電話給我，我有跟他說我當時在大
    陸，【他只知道我有去大陸，但不清楚我有娶大陸太太】。
    」等語（見本院卷第87頁）。衡情男女雙方結婚，對當事人
    乃人生大事，雙方應有共度一生之認知及意願，始締結婚姻
    ，並將雙方結婚乙事告知親友。本案苟如被告丙○○所辯稱
    ，其與張玉欽結婚為真，雙方並共同住居於臺南縣新營市租
    屋處，殊難想像被告丙○○自始即無法陳報知悉上情之鄰居
    、親友以供本院調查；參以被告丙○○之女丁○○到庭結證
    稱，不曾聽聞其父與大陸地區女子結婚，過年返家時，亦未
    曾遇見有何大陸女子與其父親同住等情觀之，顯見被告丙○○實際上並未與張玉欽同居生活，被告所辯，顯係臨訟杜撰
    之詞，不足採信。
  (三)末查，偕同被告丙○○前往大陸地區假結婚之人甲○○（99
    年3月27日歿）於警詢及偵查中均證稱：「當時我就是帶著
    己○○及丙○○2人於91年12月8日搭乘GE361號班機至大陸
    辦理假結婚。…我回臺後便開始尋找單身男、女帶至大陸去
    辦理假結婚。人頭丈夫或新娘，每件每人除了機票及至大陸
    的吃、住免費外，可實得新臺幣3萬元，而大陸的王昭芸，
    每件則給我約1萬元仲介利潤，這也包含了代辦人頭丈夫或
    新娘的代辦證件費。…大陸新郎或新娘完成手續入境時，我
    會找臺灣的人頭丈夫或太太去機場接機，辦完對保等相關手
    續後我便把人交給大陸籍新娘（郎）他們的臺灣配偶帶走，
    之後他們的生活或工作就由他們自已協調，我不再過問，我
    只負責帶人頭到大陸完成假結婚手續並支付人頭費用，…（
    問：丙○○、己○○是否是假結婚？）是，我確定。他們要
    出發前我有跟他們說，是要到大陸當人頭假結婚，要回國工
    作的，而且金額丙○○是3萬元，己○○是7萬。」等語（見
    警卷第3-5頁，偵查卷第44頁），復經勾稽證人甲○○於91
    年12月8日帶同被告丙○○、己○○前往大陸地區後，被告2
    人均於同一時日（91年12月23日）在福建省福州市公證處辦
    理公證結婚，旋於翌日（同月24日）一同搭機返台，嗣經被
    告2人分別向戶政事務申辦結婚登記後，再以配偶來臺探親
    為由，向前境管局證申請張玉欽、王命鳳來臺許可，嗣於92
    年3月1日張玉欽、王命鳳同時自高雄小港機場入境臺灣等情
    ，亦與證人甲○○證述仲介臺灣地區人民與大陸地區人民假
    結婚流程相符，並有卷附渠等大陸地區人民資訊管理系統、
    入出國日期證明書、大陸地區人民進入臺灣地區旅行證申請
    書、大陸地區人民進入臺灣地區保證書、委託書、旅客入出
    境明細表、結婚登記申請書、財團法人海峽交流基金會證明
    書、大陸地區核發之結婚證明書可證，可見證人甲○○之證
    述可信性甚高。況甲○○與被告丙○○、己○○2人均無恩
    怨糾紛，當無誣攀他人，並使自己再陷偽證之刑責之理，故
    認證人甲○○上開證言應可採信。被告丙○○辯稱其與張玉
    欽是真結婚云云，顯係臨訟卸責之詞，不足採信。
二、關於被告己○○部分：
    訊據被告己○○固坦承與大陸地區人民王命鳳結婚，復至戶
    政機關辦理結婚登記，及申請使王命鳳入境臺灣之事實，惟
    矢口否認上揭犯行，辯稱：伊與王命鳳是真的結婚，當時伊
    快50歲，也比較沒有工作機會，所以想找個可以依靠的人。
    王命鳳在大陸原是從事砂石生意，但當時他是無業，想說來
    臺灣可以做生意，負擔伊的生活費。後來，除了伊要回台時
    ，王命鳳有給伊20,000元外，其餘的人都沒有給伊錢。王命
    鳳入境臺灣後，有辦兩桌喜宴，伊的兒子也有參加喜宴。後
    來王命鳳就不見了，伊也不知清楚他人在何處云云。經查：
  (一)被告己○○與大陸人民王命鳳在福建省福州市辦理公證結婚
    後，被告己○○返臺即於臺南縣新營市戶政事務所辦理結婚
    登記，復持上開結婚登記資料申請王命鳳來臺探親，使王命
    鳳於92年3月1日進入臺灣地區之事實，業據被告己○○供承
    在卷，復有大陸地區人民資訊管理系統、入出國日期證明書
    、大陸地區人民進入臺灣地區旅行證申請書、大陸地區人民
    進入臺灣地區保證書、委託書、旅客入出境明細表、結婚登
    記申請書、財團法人海峽交流基金會證明書、（2002）榕公
    證內民字第13012號結婚證明書等件在卷可稽，被告己○○
    此部分自白核與事證相符，堪予認定。
  (二)被告己○○雖辯稱，其與王命鳳結婚後返臺，曾辦理2桌喜
    宴，其子庚○○亦有參加云云。然依證人庚○○於本院審理
    中證述：「因為我當時剛到新營，所以沒有認識很多朋友，
    只有約幾個朋友去，是【網咖的朋友】。（問：除了你網咖
    的朋友跟你母親，在場宴客的人還有誰你認識？）印象中我
    找了五、六、七個朋友去。當時我跟我朋友坐一桌，其他人
    坐另一桌。除了上開的人，【其餘在場的人我都不認識】。
    」等語（見本院卷第88頁背面），衡情上開宴客若屬婚宴，
    以宴客2桌之規模而論，當係極為親近之親友方能獲邀，又
    被告己○○尚有其他親戚，業據被告己○○供承在卷，卻未
    邀請任何親戚，反而無端由其子邀請一桌甫於網咖初識友人
    到場，顯與常情相背離。況縱認被告己○○該時聚餐宴客乙
    節屬實，然被告己○○是否與王命鳳基於結婚之真意，而辦
    理喜宴，實屬可疑。
  (三)次查，被告己○○為使大陸人民王命鳳非法入境臺灣，而與
    之假結婚之事實，業據被告己○○於警詢時供稱：「他（指
    甲○○）即拿我的相關證件，去辦理入境大陸所需相關證件
    、資料，並幫我買好機票後，便於91年12月8日出境，當至
    小港機場時，我看見甲○○另帶了一名男子，他介紹這名男
    子叫丙○○，我們3人便同班機至大陸，到了大陸那邊即有
    人到機場來接我們，並將我們3人帶到1名自稱為「方」或「
    吳」清雲的家中，期間的吃、住及假結婚的相關情事都由方
    清雲及他的太太自稱「王昭芸」負責處理。期間王昭芸即帶
    我結婚的對象王命鳳來與我認識，也帶了1位名為張玉欽的
    女孩與丙○○認識，她就是丙○○的結婚對象，【之後帶我
    們2對共同於同（91）12月23日在福建省福清市辦理完成假
    結婚手續】。這段期間甲○○都與我們同住方清雲家，他一
    直與方清雲接洽假結婚的相關事誼，【事後我得到2萬元的
    人頭費，是由王命鳳在大陸拿給我的】。…甲○○另負責遊
    說我去大陸辦理假結婚，並辦理我至大陸的證件及機票等費
    用，入境後就未在與我聯絡。」等語（見警卷第8、10頁）
    明確。經相互參核證人甲○○於98年4月16日、同年7月16日
    偵查中結證仲介雙方假結婚情節（見上開說明一、(三)）大致
    相符，被告己○○若非經由證人甲○○仲介前往大陸假結婚
    ，確曾為上開犯行，衡情被告己○○與證人甲○○實難臨訟
    憑空杜撰供述一致之假結婚流程。
  (四)末查，被告己○○又辯稱，其已屆50歲，因而前往大陸，欲
    尋找一經濟得以依靠之對象，以求將來能負擔其生活費用，
    而與王命鳳結婚云云。惟被告己○○自承在大陸結識王命鳳
    之初，王命鳳係屬無業狀態，且其稱預計來臺做生意，卻自
    始未表明有何專長、工作經驗及計劃作何生意，況依當時「
    大陸地區配偶在臺灣地區依親居留期間工作許可及管理辦法
    」（業於98年8月12日廢止）規定，王命鳳顯不符合上開規
    定，自不得在臺工作，被告己○○既然目標是欲尋得一具經
    濟能力得以依靠之結婚對象，且依其曾任職「真快樂小吃部
    」會計、經理等工作，深具相當社會經驗，豈有對於在大陸
    地區業已處於無業狀態，且依法令尚不得在臺工作之人，率
    認王命鳳即為將來可以負擔其生活費用可得依靠結婚對象之
    理？足見被告己○○自始即無與王命鳳結婚之真意，僅欲以
    結婚為手段，非法使王命鳳申請進入臺灣地區工作。
三、綜上所述，本件事證明確，被告2人犯行，均堪認定，應依
    法論科。
四、論罪科刑
  (一)新舊法比較
    按被告二人行為後，刑法已於94年2月2日修正公布，並自95
    年7月1日起施行。修正後刑法第2條第1項：「行為後法律有
    變更者，適用行為時之法律。但行為後之法律有利於行為人
    者，適用最有利於行為人之法律。」之規定，係規範行為後
    法律變更所生新舊法律比較適用之準據法，於新法施行後，
    應適用新法第2條第1項之規定，為「從舊從輕」之比較。又
    參本次刑法總則編修正之比較新舊法，應就罪刑有關之之共
    犯、未遂犯、想像競合犯、牽連犯、連續犯、結合犯，以及
    累犯加重、自首減輕暨其他法定加減原因（如身分加減）與
    加減例等一切情形，綜其全部罪刑之結果而為比較（最高法
    院95年5月23日刑事庭第八次會議決議可資參照）：
    (1)修正前刑法第33條第5款規定：「罰金：1元（銀元）以上
      。」修正後刑法第33條第5款則規定：「罰金：新臺幣100
      0元以上，以百元計算之」。刑法第214條之規定於被告行
      為後雖無變更，惟修正後刑法第33條第5款所定罰金刑最
      低數額，較之修正前提高，自以修正前刑法第33條第5款
      規定有利於被告。
    (2)刑法第28條關於共犯之規定，由原條文：「二人以上共同
      實施犯罪之行為者，皆為正犯」，修正為：「二人以上共
      同實行犯罪之行為者，皆為正犯」，此乃因原「實施」之
      概念，包含陰謀、預備、著手及實行等階段，故修正為僅
      共同實行犯罪行為者，始成立共同正犯。是新法共同正犯
      之範圍顯然縮小，而排除「陰謀共同正犯」、「預備共同
      正犯」之適用，自屬行為後法律有變更，而非單純文字之
      修正。本件被告係直接從事犯罪構成要件行為，屬實行犯
      罪之共同正犯，是修正後之新法並未較有利於被告。
    (3)刑法第55條關於牽連犯之規定業經刪除，故犯一罪而其方
      法或結果之行為犯他罪名者，依修正前第55條之規定認屬
      牽連犯，應從一重處斷；依修正後刑法第55條之規定，因
      已無牽連犯可資適用，則被告所犯各罪，應予分論併罰。
      比較新、舊法結果，適用被告行為時之法律即修正前刑法
      第55條牽連犯之規定，較有利於被告。
    (4)又就修法前後易科罰金折算標準之比較而言：修正前刑法
      第41條第1項前段規定：「犯最重本刑為5年以下有期徒刑
      以下之刑之罪，而受6個月以下有期徒刑或拘役之宣告，
      因身體、教育、職業、家庭之關係或其他正當事由，執行
      顯有困難者，得以1元以上3元以下折算1日，易科罰金。
      」，又易科罰金折算標準，依廢止前罰金罰鍰提高標準條
      例第2條前段（現已刪除）規定，就其原定數額提高為100
      倍折算1日，即以銀元3百元（新台幣9百元）折算為1日。
      惟修正後刑法第41條第1項前段則規定：「犯最重本刑為5
      年以下有期徒刑以下之刑之罪，而受6個月以下有期徒刑
      或拘役之宣告者，得以新台幣1千元、2千元或3千元折算1
      日，易科罰金。」比較修正前後之易科罰金折算標準，以
      修正前刑法之規定，較有利於行為人（此易科罰金折算標
      準，係於量刑後始應決定之事項，無與量刑前所應適用之
      法律一併綜合比較，併此敘明）。
    (5)經綜合全部罪刑而為比較結果，本件涉及新舊法比較適用
      者，新法之規定非有利於被告，揆諸上揭說明，應依刑法
      第2條第1項前段，一體適用被告行為時之修正前刑法規定
      。
  (二)按被告二人行為後，臺灣地區與大陸地區人民關係條例亦於
    92 年10月29日修正公布全文，其中修正後該條例第79條，
    係自92年12月31日起施行。依修正後該條例第79條第1項之
    規定，違反同條例第15條第1款不得使大陸地區人民非法進
    入臺灣地區之規定者，其法定刑已由修正前之「5年以下有
    期徒刑、拘役或科或併科新臺幣50萬元以下罰金」，提高為
    「1 年以上7年以下有期徒刑，得併科新臺幣1百萬元以下罰
    金」，比較新舊法之結果，以修正前之舊法有利於被告，依
    刑法第2條第1項前段之規定，應適用修正前該條例第79條第
    1項之規定。
  (三)按臺灣地區與大陸地區人民關係條例第79條第1項處罰違反
    同條例第15條第1款所定使大陸地區人民非法進入臺灣地區
    罪，凡非經合法手續進入者皆包含之。行為人使大陸地區人
    民以假結婚真入境之脫法方式，進入臺灣地區，即該當本罪
    ，自非以偷渡者為限（最高法院92年度臺上字第40號判決意
    旨參照）。次按戶政事務所承辦公務員受理結婚登記時，於
    查驗國民身分證、戶口名簿、證明文件後，即應將受理登記
    資料登錄於電腦系統，列印戶籍登記申請書，並於戶口名簿
    有關欄內為必要之註記，戶籍法施行細則第13條、第17條定
    有明文。是關於結婚戶籍登記，戶籍機關僅有形式審查權而
    無實質審查權。被告己○○、丙○○分別使戶政事務所之承
    辦公務員於職務上所掌公文書上登載渠等各與王命鳳、張玉
    欽為配偶及結婚之不實事項，足以生損害於戶政機關對戶政
    管理之正確性，渠等所為與刑法第214條使公務員登載不實
    文書罪相當。又被告己○○、丙○○明知渠等與王命鳳、張
    玉欽並無結婚之真意，卻向戶政機關申報結婚登記，使不知
    情之承辦公務員將渠等與王命鳳、張玉欽假結婚之不實事項
    登載於職務上所掌管之戶籍登記資料電子檔案（屬刑法第22
    0條第2項之準文書）、戶口名簿、戶籍謄本等公文書，嗣分
    別持該登記不實之戶籍謄本向境管局提出申請王命鳳、張玉
    欽之旅行證而行使之，進而使邱祖娥進入臺灣地區。核被告
    己○○、丙○○2人所為，均係違反臺灣地區與大陸地區人
    民關係條例（下稱同條例）第15條第1款之規定，應依同條
    例92年10月29日修正前（下稱同條例修正前）第79條第1項
    規定處斷，及犯刑法第216條、第214條之行使使公務員登載
    不實文書罪。被告2人所犯使公務員於職務上所掌公文書（
    含上開準公文書）登載不實之低度行為，為行使之高度行為
    所吸收，不另論罪。被告己○○、丙○○分別與甲○○及大
    陸地區人民「王昭芸」間就上述使大陸地區人民王命鳳、張
    玉欽非法進入臺灣地區罪；及與甲○○和大陸地區人民王命
    鳳、張玉欽就前開行使使公務員登載不實之文書罪，互有犯
    意聯絡及行為分擔，均應論以修正施行前刑法第28條規定之
    共同正犯。又被告2人所犯上開二罪，有方法、目的之牽連
    關係，應依修正前刑法第55條牽連犯之規定，從一重之使大
    陸地區人民非法進入臺灣地區罪處斷。
  (四)爰審酌被告2人以假結婚之方式，使大陸地區人民非法入境
    臺灣地區，不但損及國家之戶政機關對於戶籍管理之正確性
    ，亦危害境管、警政機關對入出境管理之正確性，有害國家
    安全，並破壞婚姻制度，敗壞社會風氣，所生危害非輕，且
    犯後猶責狡辯，暨其智識程度、犯罪手段、參與程度等一切
    情狀，分別量處被告如主文所示之刑，以資儆懲。又被告2
    人前開犯行之犯罪時間均係在96年4月24日以前，核與中華
    民國96年罪犯減刑條例第2條第1項第3款之減刑要件相符，
    應予減刑，並減其宣告刑2分之1，同時依同條例第9條之規
    定依修正施行前刑法第41條第1項前段及廢止前罰金罰鍰提
    高標準條例第2條之規定諭知易科罰金之折算標準。
據上論斷，應依刑事訴訟法第299條第1項前段，修正前臺灣地區
與大陸地區人民關係條例第15條第1款、第79條第1項，刑法第11
條前段、第2條第1項前段、第216條、第214條、修正前刑法第28
條、第55條後段、第41條第1項前段，廢止前罰金罰鍰提高標準
條例第2條、中華民國九十六年罪犯減刑條例第2條第1項第3款、
第7條、第9條，判決如主文。
本案經檢察官戊○○到庭執行職務。
中    華    民    國    99    年    5     月    31    日
                  刑事第七庭  審判長法  官  鄧希賢
                                    法  官  朱中和
                                    法  官  田幸艷
以上正本證明與原本無異。
如不服本判決應於收受本判決後10日內向本院提出上訴書狀，並
應敘述具體理由。其未敘述上訴理由者，應於上訴期間屆滿後20
日內向本院補提理由書狀（均須按他造當事人之人數附繕本）「
切勿逕送上級法院」。
                                    書記官  莊文茹
中    華    民    國    99    年    5     月    31    日
附錄本案論罪科刑法條全文：
中華民國刑法第216條
行使第210條至第215條之文書者，依偽造、變造文書或登載不實
事項或使登載不實事項之規定處斷。
中華民國刑法第214條
明知為不實之事項，而使公務員登載於職務上所掌之公文書，足
以生損害於公眾或他人者，處3 年以下有期徒刑、拘役或5 百元
以下罰金。
修正前臺灣地區與大陸地區人民關係條例第15條（禁止行為）
下列行為不得為之：
一、使大陸地區人民非法進入臺灣地區。
二、明知臺灣地區人民未經許可，而招攬使之進入大陸地區。
三、使大陸地區人民在臺灣地區從事未經許可或與許可目的不符
    之活動。
四、僱用或留用大陸地區人民在臺灣地區從事未經許可或與許可
    範圍不符之工作。
五、居間介紹他人為前款之行為。
修正前臺灣地區與大陸地區人民關係條例第79條（罰則）
違反第15條第1 款規定者，處5 年以下有期徒刑、拘役或科或併
科新臺幣50萬元以下罰金。
以犯前項之罪為常業者，處1 年以上7 年以下有期徒刑，得併科
新台幣1 百萬元以下罰金。

司法院資訊處製作；財團法人民間司法改革基金會備份。
